es: Características de agarre: Mango ergonómico; Ranuras para dedos; Agarre con orificio para la mano; Sin características de agarre; Agarre acolchado; Agarre engomado; Agarre texturizado; Correa para muñeca incluida; Otro
pt-PT: Características de aderência: Pega ergonómica; Ranhuras para dedos; Pega com orifício para a mão; Sem características de aderência; Pega acolchoada; Pega emborrachada; Pega texturada; Fita de pulso incluída; Outro
en: Grip features: Ergonomic handle; Finger grooves; Hand-hole grip; No grip features; Padded grip; Rubberized grip; Textured grip; Wrist strap included; Other
ro-RO: Caracteristici de prindere: Mâner ergonomic; Caneluri pentru degete; Prindere cu orificiu pentru mână; Fără caracteristici de prindere; Prindere căptușită; Prindere cauciucată; Prindere texturată; Curea pentru încheietură inclusă; Altele
sl-SI: Značilnosti oprijema ročaja: Ergonomski ročaj; Utori za prste; Oprijem z odprtino za roko; Brez funkcij oprijema; Oblazinjen oprijem; Gumiran oprijem; Teksturiran oprijem; Vključen pašček za zapestje; Drugo
de: Griffmerkmale: Ergonomischer Griff; Fingermulden; Griffloch; Keine Griff-Features; Gepolsterter Griff; Gummierter Griff; Texturierter Griff; Inklusive Handschlaufe; Sonstige
zh-CN: 握持特点: 人体工学手柄; 指槽; 手孔握把; 无握把特性; 加垫握把; 包胶握把; 纹理握把; 包含腕带; 其他
fr: Caractéristiques de la prise: Poignée ergonomique; Empreintes de doigts; Poignée ajourée; Sans caractéristiques d’adhérence; Poignée rembourrée; Poignée caoutchoutée; Poignée texturée; Dragonne incluse; Autre
ko: 그립 기능: 인체공학적 핸들; 핑거 그루브; 핸드홀 그립; 그립 기능 없음; 패딩 처리된 그립; 고무 처리된 그립; 질감 있는 그립; 손목 스트랩 포함; 기타
th: คุณสมบัติของมือจับ: ด้ามจับตามหลักสรีรศาสตร์; ร่องนิ้ว; กริปช่องสอดมือ; ไม่มีคุณสมบัติกริป; กริปบุนุ่ม; กริปเคลือบยาง; กริปมีพื้นผิว; มีสายรัดข้อมือ; อื่นๆ
cs: Vlastnosti úchopu: Ergonomická rukojeť; Drážky na prsty; Úchop s otvorem pro ruku; Bez speciálních prvků úchopu; Polstrovaný grip; Pogumovaný grip; Texturovaný grip; Včetně řemínku na zápěstí; Ostatní
da: Grebsfunktioner: Ergonomisk håndtag; Fingerriller; Håndhulsgreb; Ingen grebsfunktioner; Polstret greb; Gummibelagt greb; Struktureret greb; Håndledsstrop medfølger; Andet
ja: グリップ機能: 人間工学に基づいたハンドル; フィンガーグルーブ; ハンドホールグリップ; グリップ機能なし; パッド入りグリップ; ラバーグリップ; テクスチャードグリップ; リストストラップ付き; その他
vi: Đặc điểm tay cầm: Tay cầm công thái học; Rãnh ngón tay; Tay cầm đục lỗ; Không có đặc điểm tay cầm; Tay cầm có đệm; Tay cầm bọc cao su; Tay cầm có vân; Kèm dây đeo cổ tay; Khác
hu: Markolat jellemzői: Ergonomikus fogantyú; Ujjbarázdák; Kézbe illeszkedő markolat; Nincs markolati jellemző; Párnázott markolat; Gumírozott markolat; Texturált markolat; Csuklópánttal; Egyéb
lt-LT: Rankenos funkcijos: Ergonomiška rankena; Grioveliai pirštams; Išpjovos rankoms; Be suėmimo funkcijų; Paminkštintas suėmimas; Gumuotas suėmimas; Tekstūrinis suėmimas; Pridedamas riešo dirželis; Kita
sk-SK: Vlastnosti rukoväte: Ergonomická rukoväť; Drážky na prsty; Úchopový otvor; Bez špeciálnych vlastností gripu; Polstrovaný grip; Pogumovaný grip; Textúrovaný grip; Remienok na zápästie v balení; Iné
el: Χαρακτηριστικά λαβής: Εργονομική λαβή; Εγκοπές δακτύλων; Λαβή με οπή χεριού; Χωρίς χαρακτηριστικά λαβής; Λαβή με επένδυση; Λαβή με επίστρωση καουτσούκ; Ανάγλυφη λαβή; Περιλαμβάνεται λουράκι καρπού; Άλλο
zh-TW: 握把功能特色: 人體工學握把; 指槽; 手孔握把; 無握把特徵; 軟墊握把; 橡膠握把; 紋理握把; 附腕帶; 其他
fi: Pito-ominaisuudet: Ergonominen kahva; Sormiurat; Kädensija; Ei oteominaisuuksia; Pehmustettu ote; Kumoitu ote; Teksturoitu ote; Sisältää rannehihnan; Muu
ru: Особенности хвата: Эргономичная рукоятка; Выемки для пальцев; Отверстие для хвата; Без особенностей хвата; Мягкая рукоятка; Прорезиненная рукоятка; Текстурированная рукоятка; Ремешок на запястье в комплекте; Другое
pt-BR: Características de empunhadura: Cabo ergonômico; Sulcos para os dedos; Abertura para a mão; Sem recursos de grip; Grip acolchoado; Grip emborrachado; Grip texturizado; Alça de pulso incluída; Outro
nl: Gripkenmerken: Ergonomische handgreep; Vingergroeven; Grip met handgat; Geen gripkenmerken; Gevoerde grip; Rubberen grip; Getextureerde grip; Inclusief polsbandje; Overig
nb: Grepfunksjoner: Ergonomisk håndtak; Fingerspor; Håndhullsgrep; Ingen grepsfunksjoner; Polstret grep; Gummibelagt grep; Teksturert grep; Håndleddsstropp inkludert; Annet
pl: Funkcje chwytu: Ergonomiczny uchwyt; Wgłębienia na palce; Uchwyt z otworem na dłoń; Brak dodatkowych funkcji uchwytu; Wyściełany uchwyt; Gumowany uchwyt; Teksturowany uchwyt; Pasek na nadgarstek w zestawie; Inne
sv: Greppfunktioner: Ergonomiskt handtag; Fingerspåror; Handhålsgrepp; Inga greppfunktioner; Vadderat grepp; Gummerat grepp; Strukturerat grepp; Handledsrem ingår; Övrigt
tr: Kavrama özellikleri: Ergonomik sap; Parmak oyukları; El delikli tutuş; Tutma özelliği yok; Yastıklı tutuş; Kauçuk tutuş; Dokulu tutuş; Bilek kayışı dahil; Diğer
it: Caratteristiche dell'impugnatura: Impugnatura ergonomica; Scanalature per le dita; Presa a foro; Nessuna caratteristica grip; Grip imbottito; Grip gommato; Grip strutturato; Cinturino da polso incluso; Altro
bg-BG: Характеристики на захвата: Ергономична дръжка; Жлебове за пръстите; Отвор за захващане; Без елементи за захват; Подплатена дръжка; Гумирана дръжка; Текстурирана дръжка; Включена каишка за китка; Друго
hr-HR: Značajke hvata: Ergonomska ručka; Utori za prste; Hvat s otvorima za ruke; Bez značajki prianjanja (bez gripa); Podstavljeni grip; Gumirani grip; Teksturirani grip; Uključena traka za zapešće; Ostalo